臺灣臺北地方法院民事判決
111年度金字第47號
原      告  吳明陽  

被      告  柯修維  
上列當事人間請求侵權行為損害賠償事件，本院於民國111年9月
16日言詞辯論終結，判決如下：
    主      文
原告之訴及假執行之聲請均駁回。
訴訟費用由原告負擔。   
    事實及理由
一、原告主張：被告明知外匯保證金交易業務，屬於期貨交易法
    所定「槓桿保證金交易」之期貨交易，非經主管機關之許可
    並發給許可證照，不得經營期貨經理事業及其他期貨服務事
    業，竟以分享投資心得之方式，招攬他人加入名為「米得（
    MIDASAMA，網址為：www.midasama.com）」之外匯保證金網
    路交易平台（下稱「米得平台」）成為會員而從事期貨交易
    ，被告對外說明米得平台係採取「鏡像自動跟單」之交易模
    式，米得平台與來自世界各地、不詳真實身分之操盤手簽約
    合作，由上開操盤手透過在賽普勒斯註冊登記之外匯經紀商
    即訴外人Daweda Exchange Ltd.（下稱Daweda公司）各自進
    行外匯交易，待投資人在「米得平台」註冊開戶、加入會員
    ，並投入資金至指定之境外金融帳戶後，該等會員即可利用
    「米得平台」選擇、綁定特定操盤手，並由「米得平台」之
    交易程式追蹤該特定操盤手之交易操作，投資人投入至前開
    金融帳戶內之資金，則會自動透過外匯經紀商Daweda公司同
    步進行外匯保證金之跟單交易，約定投資期限為6個月或1年
    ，投資獲利中之60％或70％歸會員所有，其餘40％或30％獲利的
    二分之一作為市場獎金，會員若推薦、介紹他人加入投資，
    則可獲取15％交易手續費之退佣回饋，被告並負責協助投資
    人在「米得平台」上註冊開戶，及向投資人收取投資款，再
    交付Daweda公司執行，以匯入之款項全權操作外匯保證金交
    易，而非法經營期貨經理事業及其他期貨服務事業。原告受
    被告招攬加入「米得平台」成為會員，並陸續於民國108年1
    月28日、同年2月18日、同年2月20日、同年2月25日分別交
    付新臺幣（下同）3萬5,000元、35萬元、35萬元、35萬元之
    投資款給被告，投資期間約為1年，詎自108年8月起發生利
    潤無法提領之問題，至同年9月皆未能順利提領，原告遂於
    同年10月初解約出金，迄今仍未獲返還款項，受有交付上開
    投資款損害共計108萬5,000元。而被告所違反之期貨交易法
    乃屬保護他人之法律，且「米得平台」自109年1月25日已無
    法進入，原告係將投資款交付被告，無從確認被告確實有將
    款項交付「米得平台」，況由原告取得投資利潤之交易明細
    觀之，亦非以「米得平台」名義匯入，故「米得平台」根本
    不存在，上開投資款應係遭被告詐欺、侵占，原告因此受有
    上開財產損害，自得請求被告負侵權行為損害賠償責任。又
    「米得平台」相關網站係於109年1月25日無法進入，則原告
    遭被告詐欺、侵占之上開投資款項於該日確定已無法收回，
    故原告對被告之損害賠償請求權消滅時效應自該日起算，迄
    至原告提起本件訴訟，尚未罹於時效。爰依民法第184條第1
    項前段、第2項規定，提起本件訴訟。並聲明：㈠被告應給付
    原告108萬5,000元，及自起訴狀繕本送達翌日起至清償日止
    ，按週年利率5％計算之利息；㈡願供擔保，請准宣告假執行
    。
二、被告則以：被告雖有如刑事確定判決所認定違反期貨交易法
    第112條第5項第5款之非法經營期貨經理事業及其他期貨服
    務事業之行為，惟上開期貨交易法之規定並非保護他人之法
    律，刑事確定判決也認定被告是「米得平台」會員之一，與
    其他投資人一樣有投入資金，非居於核心要角地位，亦非扮
    演關鍵分工角色。被告只有幫原告將投資款轉交給上線，其
    餘「米得平台」與Daweda公司運作皆與被告無關，原告所交
    付之投資款項確實都有入帳至原告在Daweda公司所開立之個
    人帳戶中進行跟單交易，資金均不在被告處，被告並未侵占
    該等資金。又於原告投資期間，Daweda公司會以電子郵件將
    帳戶每日操作狀況、當日盈虧日報表及當月盈虧月報表寄送
    予原告，原告亦有將每月獲利出金至其所指定之個人帳戶內
    ，足認原告清楚明瞭其投資行為及風險，亦能掌握其投資帳
    戶之交易狀況；且原告在「米得平台」與Daweda公司所開立
    帳戶之帳號、密碼只有原告自己知道，其獲利提領及期滿續
    約或解約等動作，均係原告自行操作，毋庸經過被告，被告
    亦不知情，被告與原告同為「米得平台」之投資人，被告所
    投入之資金及損失較原告更為慘重，被告並無詐欺原告之行
    為。是原告請求被告負侵權行為損害賠償責任，自屬無據。
    況原告於108年12月26日即至臺灣臺北地方檢察署（下稱臺
    北地檢署）對被告提出刑事告訴，可見原告至遲於當日即知
    有損害及賠償義務人，故原告提起本件訴訟已逾侵權行為損
    害賠償請求權2年消滅時效期間，原告之請求權已罹於時效
    而消滅，被告既為時效抗辯，原告即不得再對被告為請求等
    語，資為抗辯。並聲明：原告之訴駁回。
三、本院之判斷：
　㈠原告主張其受被告招攬而加入「米得平台」，並將投資款項
    共計108萬5,000元交付被告，被告有上開違反期貨交易法第
    112條第5項第5款之非法經營期貨經理事業及其他期貨服務
    事業之行為等情，為被告所不爭執，且被告因此犯期貨交易
    法第112條第5項第5款之非法經營期貨經理事業及其他期貨
    服務事業罪，經臺灣高等法院以111年度金上訴字第18號判
    決判處有期徒刑5月確定，有該刑事判決附卷可稽（見金字
    卷第127至163頁），並經本院調取該刑事案件電子卷證確認
    屬實，是原告此部分主張，固堪信為真實。
　㈡惟原告另主張被告應負侵權行為損害賠償責任，賠償原告投
    資款項108萬5,000元及法定遲延利息乙節，則為被告所否認
    ，並以前揭情詞置辯。經查：　
　⒈按時效完成後，債務人得拒絕給付；因侵權行為所生之損害
    賠償請求權，自請求權人知有損害及賠償義務人時起，2年
    間不行使而消滅，民法第144條第1項、第197條第1項前段分
    別定有明文。
　⒉原告雖主張其得依侵權行為之規定，請求被告賠償其全數投
    資款項，惟原告受被告招攬而加入「米得平台」，並陸續於
    108年1月28日、同年2月18日、同年2月20日、同年2月25日
    分別交付3萬5,000元、35萬元、35萬元、35萬元之投資款給
    被告後，同年4至7月都有正常領取利潤，而同年9月未能取
    得利潤，被告一再拖延，原告遲未收到應取回之款項，乃於
    同年12月26日至臺北地檢署對被告提出違反銀行法、期貨交
    易法、詐欺等刑事告訴，有臺北地檢署申告案件報告暨108
    年12月26日訊問筆錄附卷可稽（見金字卷第285至289頁），
    足見原告至遲於108年12月26日即知有損害及賠償義務人。
    雖原告主張「米得平台」相關網站於109年1月25日無法進入
    ，確定原告無法取回投資款，時效期間應自該日起算，然就
    「米得平台」相關網站究於何時起無法登入運作乙節，原告
    並未舉證證明，已難遽採，況原告自承因獲利一直拿不到，
    拖了好幾個月，從108年8月起的利潤就沒有拿到了，其覺得
    怪怪的，認為被告詐騙金錢，才會於108年12月26日對被告
    提出刑事告訴等語（詳見金字卷第204至205頁），可知原告
    於108年12月26日對被告提起刑事告訴時，已有利潤拖延數
    月無法正常領取之情形而認其受有損害，故原告主張應以10
    9年1月25日起算時效期間，並非可採。既然原告於108年12
    月26日即知有損害及賠償義務人，則其遲至111年1月3日始
    提起刑事附帶民事訴訟，有刑事附帶民事訴訟起訴狀上本院
    收文日期戳章為憑（見附民字卷第5頁），則原告提起本件
    侵權行為損害賠償之民事訴訟，顯已逾民法第197條第1項前
    段規定之2年請求權消滅時效，其請求權已因2年間不行使而
    消滅，被告抗辯原告之請求權已罹於時效，並拒絕給付，即
    無不合。
四、綜上所述，原告依民法第184條第1項前段、第2項規定，請
    求被告給付108萬5,000元，及自起訴狀繕本送達翌日起至清
    償日止，按週年利率5％計算之利息，為無理由，應予駁回。
    又原告之訴既經駁回，其假執行之聲請亦失所附麗，併駁回
    之。
五、本件事證已臻明確，兩造其餘攻擊防禦方法及所提證據資料
    ，核與本件判決所得心證及結果均不生影響，毋庸逐一論述
    ，附此敘明。　　
六、訴訟費用負擔之依據：民事訴訟法第78條。
中　　華　　民　　國    111　 年　　9 　　月　　30　　日
                  民事第七庭  法　官　黃珮如
以上正本係照原本作成。
如對本判決上訴，須於判決送達後20日內向本院提出上訴狀。如
委任律師提起上訴者，應一併繳納上訴審裁判費。　　　　　　
　　
中　　華　　民　　國　　111 　年　　9 　　月　　30　　日
                              書記官  張惠晴